【裁判字號】    97,訴,1003
【裁判日期】    970611
【裁判案由】    毒品危害防制條例等
【裁判全文】
臺灣板橋地方法院刑事判決              97年度訴字第1003號
公  訴  人  臺灣板橋地方法院檢察署檢察官
被      告  甲○○
上列被告因違反毒品危害防制條例等案件，經檢察官提起公訴（
97年度偵字第39號、97年度毒偵字第3 號），被告於準備程序認
罪，本院以簡式審判程序判決如下：
    主  文
甲○○犯侵占遺失物罪，處罰金新臺幣壹萬貳仟元，如易服勞役
以新臺幣壹仟元折算壹日；又施用第一級毒品，累犯，處有期徒
刑拾月，扣案之毒品海洛因驗餘淨重零點零壹肆公克沒收銷燬，
盛裝上開毒品海洛因之包裝袋壹只、注射針筒貳支均沒收。
    事實及理由
一、按除被告所犯為死刑、無期徒刑、最輕本刑為三年以上有期
    徒刑之罪或高等法院管轄第一審案件者外，於第一次審判期
    日前之準備程序進行中，被告先就被訴事實為有罪之陳述時
    ，審判長得告知被告簡式審判程序之旨，並聽取當事人、代
    理人、辯護人及輔佐人之意見後，裁定進行簡式審判程序，
    刑事訴訟法第273 條之1 第1 項定有明文。經核本件被告甲
    ○○所犯係死刑、無期徒刑、最輕本刑為三年以上有期徒刑
    以外之罪，其於準備程序中就被訴事實為有罪之陳述，經法
    官告知簡式審判程序之旨，並聽取公訴人、被告之意見後，
    本院爰依首揭規定，合議裁定由受命法官獨任進行簡式審判
    程序，合先敘明。
二、本件犯罪事實：
    甲○○前曾於民國92年間因施用毒品案件，經檢察官聲請本
    院先後裁定送觀察、勒戒及強制戒治後，於93年6 月18日停
    止戒治付保護管束，至93年12月4 日期滿執行完畢，並經臺
    灣板橋地方法院檢察署檢察官於94年2 月4 日以94年度戒毒
    偵字第36號不起訴處分確定在案。其又曾於95年間因施用毒
    品案件，經臺灣高等法院以94年度上訴字第3539號判決判處
    應執行刑八月確定，於96年3 月4 日縮刑期滿執行完畢。詎
    其猶不知悔改，於96年11月間某日，在臺北縣蘆洲市○○路
    （起訴書誤載為「信義路」）之尼加拉瓜公園掃地時，拾獲
    不詳之人所有遺失之新臺幣壹佰元偽鈔6 張（編號分別為BT
    007135WA、JL265918UG各2 張、FR498278UD、BS956922XF各
    1 張），竟意圖為自己不法之所有，侵占入己。其復基於施
    用毒品之犯意，於96年12月10日凌晨某時許，在其臺北縣蘆
    洲市○○街97號2 樓住處，以注射針筒注射方式，施用第一
    級毒品海洛因1 次。嗣其於同日晚上9 時許，行經臺北縣蘆
    洲市○○路161 號前，因形跡可疑，為警盤查，在其身上查
    扣得上開新臺幣壹佰元偽鈔6 張，復經其帶同警方至其上址
    住處，並查扣得其所有供犯施用毒品使用之毒品海洛因1 包
    （驗後淨重0.018 公克，鑑驗時使用0.004 公克，驗餘淨重
    0.014 公克）、注射針筒2 支等物，且經警採尿送驗，驗有
    鴉片類嗎啡藥物陽性反應，因而查悉上情。案經臺北縣政府
    警察局蘆洲分局報請臺灣板橋地方法院檢察署檢察官偵查起
    訴。
三、本件證據：
    (一)被告於審理時之自白。
    (二)卷附之臺北縣政府警察局蘆洲分局搜索、扣押筆錄、扣案
      物品照片、中央印製廠鈔券鑑定報告、臺灣檢驗科技股份
      有限公司出具之驗尿報告、交通部民用航空局航空醫務中
      心毒品鑑定書、臺灣高等法院被告前案紀錄表等可稽。
    (三)扣案之新臺幣壹佰元偽鈔6 張（編號分別為BT007135WA、
      JL265918UG各2 張、FR498278UD、BS956922XF各1 張）、
      毒品海洛因1 包（驗後淨重0.018 公克，鑑驗時使用0.00
      4 公克，驗餘淨重0.014 公克）、注射針筒2 支等物可證
      。
四、核被告上開所為，分別係犯刑法第337 條之侵占遺失物罪、
    毒品危害防制條例第10條第1 項之施用第一級毒品罪。其施
    用毒品前之持有毒品行為，應為其後施用行為所吸收，不另
    論罪。又其上開所犯侵占遺失物、施用毒品海洛因之二罪行
    為，犯意各別，行為互殊，所犯罪名不同，應予分論併罰。
    又被告前曾於95年間因施用毒品案件，經臺灣高等法院以94
    年度上訴字第3539號判決判處應執行刑八月確定，於96年3
    月4 日縮刑期滿執行完畢，有臺灣高等法院被告前案紀錄表
    在卷可稽，被告前受有期徒刑執行完畢後，於五年以內故意
    再犯本件有期徒刑以上之施用第一級毒品罪，為累犯，應依
    刑法第47條第1 項規定，加重其刑。爰審酌被告之素行、各
    罪犯罪之動機、目的、方法、手段、再犯施用毒品情節、所
    生危害及犯罪後坦承之態度等一切情狀，各量處如主文所示
    之刑，罰金刑部分並諭知易服勞役之折算標準。扣案之毒品
    海洛因驗餘淨重0.014 公克，係查獲之毒品，依法不問屬於
    犯人與否，均應宣告沒收銷燬；又盛裝上開毒品海洛因包裝
    袋1 只、注射針筒2 支等物，則係被告所有供施用毒品犯罪
    所用之物，另依刑法第38條第1 項第2 款規定，按其所犯併
    予宣告沒收。至上開扣案之新臺幣壹佰元偽鈔6 張，於本件
    係屬被告犯侵占遺失物罪之贓物，非犯偽造貨幣罪之刑法第
    200 條應沒收之物，於本件無從依該條規定諭知沒收，應另
    依刑法第40條第2項規定單獨宣告沒收，附此敘明。
五、依刑事訴訟法第273 條之1 第1 項、299 條第1 項前段、第
    310 條之2 、第454 條，毒品危害防制條例第10條第1 項、
    第18條第1 項前段、第23條第2 項，刑法第11條前段、第33
    7 條、第47條第1 項、第42條第3 項、第38條第1 項第2 款
    ，刑法施行法第1 條之1 ，判決如主文。
六、如不服本判決，得自收受送達之日起10日內向本院提出上訴
    狀（須附繕本）。
本案經檢察官靳開聖到庭執行職務
中    華    民    國    97    年    6     月    11    日
                      刑事第三庭  法  官  彭  全  曄
以上正本證明與原本無異
                                  書記官  洪  紹  甄
中    華    民    國    97    年    6     月    12    日
附錄本案論罪科刑法條全文：
中華民國刑法第337條
意圖為自己或第三人不法之所有，而侵占遺失物、漂流物或其他
離本人所持有之物者，處5百元以下罰金。
毒品危害防制條例第10條
施用第一級毒品者，處 6 月以上 5 年以下有期徒刑。
施用第二級毒品者，處 3 年以下有期徒刑。


司法院資訊處製作；財團法人民間司法改革基金會備份。
